【裁判字號】    98,審易,309
【裁判日期】    980731
【裁判案由】    違反毒品危害防制條例
【裁判全文】
臺灣新竹地方法院刑事宣示判決筆錄     98年度審易字第309號
公  訴  人  臺灣新竹地方法院檢察署檢察官
被      告  甲○○
上列被告因違反毒品危害防制條例案件，檢察官提起公訴（98年
度毒偵字第513 號）後，聲請改依協商程序而為判決，本院於中
華民國98年7 月31日下午4 時，在本院刑事第十一法庭宣示判決
，出席職員如下：
                審判長法  官  劉兆菊
法官起立朗讀判決主文、犯罪事實要旨、處罰條文，及告以上訴
限制、期間並提出上訴狀之法院，且諭知記載其內容：
一、主  文：
    甲○○施用第二級毒品，累犯，處有期徒刑肆月，如易科罰
    金，以新臺幣壹仟元折算壹日。扣案之第二級毒品甲基安非
    他命壹包（毛重為零點壹公克），沒收銷燬之。
二、犯罪事實要旨：
（一）甲○○前於民國88年間，因施用第二級毒品案件，經本院
      於88年8 月10日以88年度毒聲字第1615號裁定送觀察、勒
      戒後，認無繼續施用毒品之傾向，於88年8 月25日執行完
      畢釋放出所，並經臺灣新竹地方法院檢察署檢察官於88年
      8月25日以88年度毒偵字第116號為不起訴處分確定；又於
      88年間，再因施用第二級毒品案件，經本院於88年12月21
      日以88年度毒聲字第2553號裁定送觀察、勒戒後，認有繼
      續施用毒品之傾向，再經本院於89年3 月31日以89年度毒
      聲字第882 號裁定令入戒治處所施以強制戒治，嗣經停止
      戒治付保護管束出所，於90年3 月16日戒治期滿保護管束
      未經撤銷以已執行完畢論；刑責部分則經本院於89年5 月
      30日以89年度易字第505號判決判處有期徒刑8月確定，經
      與他案接續執行，於91年8 月23日縮刑假釋付保護管束出
      監，並於92年2月8日縮刑期滿保護管束未經撤銷以已執行
      完畢論（此部分不構成累犯）。再於95年間，因施用第二
      級毒品案件，經本院於95年11月28日以95年度毒聲字第40
      7 號裁定送觀察、勒戒後，認有繼續施用毒品之傾向，再
      經本院於96年2 月14日以96年度毒聲字第39號裁定令入戒
      治處所施以強制戒治，嗣於97年1 月28日戒治期滿執行完
      畢釋放出所，並經臺灣新竹地方法院檢察署檢察官於97年
      2月5日以97年度戒毒偵字第11號為不起訴處分確定。
（二）甲○○另於93年間，因搶奪案件，經本院於93年7 月21日
      以93年度易字第130 號判決判處有期徒刑1年4月確定；又
      於同年間，因竊盜案件，經本院於94年1月3日以93年度易
      字第692號判決判處有期徒刑8 月確定；上開2罪經接續執
      行，於95年7月2日縮刑期滿執行完畢。再於95年間，因攜
      帶兇器竊盜及妨害公務等案件，經本院於95年12月29日以
      95年度易字第659號判決分別判處有期徒刑10月、6月；又
      於95年間，因竊盜案件，經本院於96年4 月27日以96年度
      易字第197號判決判處有期徒刑6月；上開3 罪嗣經本院於
      96年9 月29日以96年度聲減字第2361號裁定分別減刑並定
      應執行有期徒刑10月確定，甫於97年10月7 日縮刑期滿執
      行完畢。
（三）詎甲○○仍不知悔改，於前開強制戒治執行完畢釋放後，
      5 年內復基於施用第二級毒品甲基安非他命（起訴書誤載
      為安非他命）之犯意，於98年3月5日下午某不詳時間，在
      其新竹縣竹東鎮○○路○段261號居所內，以將第二級毒品
      甲基安非他命置於玻璃球吸食器（未扣案）內燒烤後吸取
      煙霧之方式，非法施用第二級毒品甲基安非他命1 次；嗣
      為警於98年3月9日凌晨2 時30分許，在新竹縣竹東鎮○○
      路○段232巷口查獲，並扣得甲○○所有之第二級毒品甲基
      非他命1 包（毛重為0.31公克），經警採集甲○○尿液送
      驗呈安非他命、甲基安非他命陽性反應，始悉上情。
（四）案經新竹縣政府警察局竹東分局報告臺灣新竹地方法院檢
      察署檢察官偵查起訴後，經檢察官聲請認罪協商判決。
三、處罰條文：
    毒品危害防制條例第10條第2項、第18條第1項前段，刑法第
    11條、第47條第1項、第41條第1項前段。
四、沒收銷燬之諭知：
    至扣案之第二級毒品甲基安非他命1包（毛重為0.31 公克，
    保管字號：98年度安保管字第11號，見本院卷第20頁），屬
    違禁物，應依毒品危害防制條例第18條第1 項前段之規定，
    諭知沒收銷燬之。
五、協商判決除有刑事訴訟法第455條之4第1項第1款於本訊問程
    序終結前，被告撤銷協商合意或檢察官撤回協商聲請者；第
    2款被告協商之意思非出於自由意志者；第4款被告所犯之罪
    非第455條之2第1項所定得以協商判決者；第6款被告有其他
    較重之裁判上一罪之犯罪事實者；第7 款法院認應諭知免刑
    或免訴、不受理者情形之一，及違反同條第2 項「法院應於
    協商合意範圍內為判決；法院為協商判決所科之刑，以宣告
    緩刑或2 年以下有期徒刑、拘役或罰金為限」之規定者外，
    檢察官與被告均不得上訴。
六、如有前項得上訴之情形，得自收受宣示判決筆錄送達之日起
    10日內，向本院提出上訴書狀，上訴於第二審法院。
本案經檢察官王唯怡到庭執行職務。
中    華    民    國    98    年    7     月    31    日
                  刑事第九庭    書  記  官  林兆嘉
                                審判長法官  劉兆菊
以上筆錄正本係照原本作成。
中    華    民    國    98    年    7     月    31    日
                                書  記  官  林兆嘉
附錄本案論罪科刑法條全文：
毒品危害防制條例第10條
施用第一級毒品者，處6月以上5年以下有期徒刑。
施用第二級毒品者，處3年以下有期徒刑。


司法院資訊處製作；財團法人民間司法改革基金會備份。
